【裁判字號】    97,交抗,1479
【裁判日期】    970930
【裁判案由】    違反道路交通管理處罰條例
【裁判全文】
臺灣高等法院交通事件裁定            97年度交抗字第1479號
抗  告  人
即受處分人  甲○○
                      樓
上列抗告人因違反道路交通管理處罰條例案件，不服臺灣士林地
方法院，中華民國97年6月30日所為裁定（97年度交聲字第251號
），提起抗告，本院裁定如下：
    主  文
抗告駁回。
    理  由
一、本件原裁定以：
  (一)按汽車停車時，在設有禁止停車標誌、標線之處所不得停車
    ；又汽車駕駛人停車時，在設有禁止停車標誌、標線之處所
    停車者，處新臺幣（下同）600元以上1,200元以下罰鍰，為
    道路交通安全規則第112條第1項第4款及道路交通管理處罰
    條例第56條第1項第4款分別所明定。次按汽車駕駛人之行為
    有違規停車而駕駛人不在場，經以科學儀器取得證據資料證
    明其行為違規，當場不能或不宜攔截製單舉發者，得逕行舉
    發，亦為道路交通管理處罰條例第7條之2第1項第7款、第2
    項第4款定有明文。再按又所謂「人行道」者，依道路交通
    管理處罰條例第3條第3款之規定，係指專供行人通行之騎樓
    、劃設供行人行走之地面道路。
  (二)異議人即受處分人甲○○所有車牌號碼CQR-559號之重型機
    車，於97年1月15日10時52分許，停放於臺北市○○街○○
    道上，經臺北市停車管理處人員發現而檢舉等情，為異議人
    所不爭執，並有舉發照片1幀附卷可稽，是異議人確實於上
    開時間，將其所有機車停放於上述地點乙節應可認定。
  (三)異議人雖辯稱前港公園地下停車場前，機車數量有將近3百
    輛之多，以目前機車格數目根本不能相比，伊曾建議停車管
    理處把道路的汽車格全部劃為機車格，至今均未實施；又禁
    止停車是指平面道路，為何伊被開罰？又劃有白線可以停，
    為何塗掉1條白色直線就表示不能停云云。然查異議人停放
    機車之處所為人行道，其旁繪有禁止停車之紅色實線，並設
    有鐵製柵欄阻止停放機車等情，有舉發照片1幀在卷可佐，
    堪認異議人停車處為人行道。再按人行道為專供行人通行之
    騎樓、走廊，及劃設供行人行走之地面道路，與人行天橋及
    人行地下道，此道路交通管理處罰條例第3條第3款定有明文
    ，異議人為領有駕駛執照，駕車上路之用路人，就上開人行
    道之定義當無不知之理，是其將車停在人行道時，自應特別
    注意周遭有無禁止停車之標誌，尚難以人行道尚非平面道路
    云云卸責，本件異議人將其機車停放於設有禁止停車標線之
    人行道路段上，其違規事實至臻明確。再查逕行舉發之交通
    違規案件，依法僅須製發舉發違規通知單送達車輛所有人，
    無須當場交予受舉發人簽收，此觀違反道路交通管理事件統
    一裁罰基準及處理細則第11條第1項第4款規定自明。查本件
    異議人將車輛違規停放於上揭處所，於97年1月15日10時52
    分許被臺北市停車管理處人員檢舉後，因其違反道路交通管
    理處罰條例第56條第1項第4款所載「在設有禁止停車標誌之
    處所停車」，依上開規定，由臺北市交通事件裁決所逕行舉
    發無訛，是原處分機關依法舉發，並無違誤。至異議人另質
    以：臺北市前港公園機車格數量不足，伊曾建議把道路的汽
    車停車格劃為機車停車格，迄未實施云云，惟查此等建議為
    行政機關之裁量、評估範圍，與本件異議人將機車停放於設
    有禁止停車標誌之人行道無關。
  (四)本件異議人所有車號CQR-559號重型機車，於97年1月15日10
    時52分許違規停放在設有禁止停車標線之處所違規停車，且
    駕駛人不在場，已認定如前，原檢舉機關以非固定式之科學
    儀器取得證據資料，原處分機關據以裁處最低罰鍰新台幣60
    0元，自無不當。異議人之聲明異議，為無理由，應予駁回
    。
二、經核原裁定上開認事用法，洵無違誤。抗告人即受處分人抗
    告意旨猶執前詞，否認有上開違規行為，辯稱：在人行道劃
    有白線處停車，並無違規可言，且當時每天幾乎有10輛機車
    停放該處，直至最近塗銷白線舖上新石磚，設有鐵製柵欄，
    供民眾停栓腳踏車之用，機車始不敢停放云云。惟查抗告人
    所有車牌號碼CQR-559號之重型機車，於前開時間，停放於
    臺北市○○街專供行人通行之人行道上乙節，已如前述，為
    其所不爭執，且該處人行道旁原劃有可供停車之白色直線已
    遭塗去，改繪有禁止停車之紅色實線，並設有鐵製柵欄阻止
    停放機車等情，亦有舉發照片乙幀附卷可稽（見原審卷第7
    頁），抗告人亦於異議時質疑「為何塗掉1條白色直線就表
    示不能停」等語（見原審卷第5頁），堪認抗告人於違規時
    ，就該處人行道旁原劃有可供停車之白色直線已遭塗去，改
    繪為禁止停車之紅色實線等情已然知悉，是其前開所指最近
    始將白線塗去云云，顯與其於異議時所指前後矛盾，顯不可
    信。綜上，抗告人為圖停車之便，將所有機車停放於設有禁
    止停車標誌、標線之人行道上，違規情形，明白可辨，其仍
    設詞推諉，自不足採。抗告人之抗告為無理由，應予駁回。
據上論結，應依道路交通案件處理辦法第26條，刑事訴訟法第41
2條，裁定如主文。
中    華    民    國    97    年    9     月    30    日
                  刑事第十四庭   審判長法  官   陳志洋
                                       法  官   蔡聰明
                                       法  官   謝靜慧
以上正本證明與原本無異。
不得再抗告。
                                       書記官   高士童
中    華    民    國    97    年    9     月    30    日


司法院資訊處製作；財團法人民間司法改革基金會備份。
